【裁判字號】    97,訴,2135
【裁判日期】    971208
【裁判案由】    毒品危害防制條例
【裁判全文】
臺灣臺北地方法院刑事判決              97年度訴字第2135號
公  訴  人  臺灣臺北地方法院檢察署檢察官
被      告  甲○○
上列被告因毒品危害防制條例案件，經檢察官提起公訴（97年度
撤緩偵字第185 號），於本院準備程序進行中，被告先就被訴事
實為有罪之陳述，經本院告以簡式審判之要旨，經當事人同意，
合議庭裁定由受命法官獨任進行簡式審判程序，判決如下：
    主  文
甲○○施用第一級毒品，累犯，處有期徒刑捌月；又施用第一級
毒品，累犯，處有期徒刑捌月，扣案第一級毒品海洛因壹包（淨
重零點一公克）沒收銷燬之，外包裝袋壹個（重零點二公克）沒
收；又施用第一級毒品，累犯，處有期徒刑捌月，扣案第一級毒
品海洛因壹包（淨重零點零九九零公克，取樣零點零零零三公克
鑑驗用罄，驗餘淨重零點零九八七公克）沒收銷燬之，外包裝袋
壹個（重零點二公克）沒收。應執行有期徒刑壹年拾月，扣案第
一級毒品海洛因貳包（壹包淨重零點一公克；壹包淨重零點零九
九零公克，取樣零點零零零三公克鑑驗用罄，驗餘淨重零點零九
八七公克）均沒收銷燬之，外包裝袋貳個（均重零點二公克）均
沒收。
    事  實
一、甲○○曾於民國94年間因施用毒品案件，經本院94年度毒聲
    字第265 號裁定令入勒戒處所觀察、勒戒，因認有繼續施用
    毒品之傾向，再以94年度毒聲字第937 號裁定令入戒治處所
    施以強制戒治，於95年9 月19日停止戒治出所而續入監執行
    徒刑，迄95年12月2 日縮刑期滿執行完畢，並由臺灣臺北地
    方法院檢察署檢察官以95年度戒毒偵字第159 號為不起訴處
    分確定。甲○○又因竊盜案件，經臺灣高等法院以94年度上
    易字第2259號刑事判決判處有期徒刑9 月確定；另因詐欺案
    件，經臺灣板橋地方法院以96年度簡字第1824號刑事簡易判
    決判處有期徒刑5 月確定；此2 罪嗣經臺灣板橋地方法院以
    96年度聲減字第1342號裁定各減為有期徒刑4 月15日、2 月
    15日，應執行有期徒刑6 月確定；甲○○於95年9 月19日入
    監服刑，減刑後，至96年7 月17日執行完畢。
二、詎甲○○猶不知悔改，復於96年8 月6 日某時、96年12月31
    日中午某時、97年1 月19日某時，在臺北市○○區○○街28
    巷28號4 樓住處內，將第一級毒品海洛因粉末摻水混合稀釋
    後，以注射針筒施打靜脈方式，分別施用海洛因各1 次。嗣
    甲○○因係列管矯治毒品檢驗人口，於96年8 月8 日晚間6
    時50分許，前往臺北市政府警察局萬華分局接受採尿檢驗；
    於97年1 月1 日下午4 時30分許，在臺北市萬華區○○○路
    ○ 段88巷6 號前為警查獲，並扣得海洛因1 包（淨重0.1 公
    克，外包裝袋重0.2 公克）；又於97年1 月21日下午2 時10
    分許，在臺北市萬華區○○○道與西園路口為警查獲，並扣
    得海洛因1 包（淨重0.0990公克，取樣0.0003公克鑑驗用罄
    ，驗餘淨重0.0987公克，外包裝袋重0.2 公克）；甲○○經
    警3 次採尿送驗均呈嗎啡陽性反應，始悉上情。
三、案經臺北市政府警察局萬華分局移請臺灣臺北地方法院檢察
    署檢察官偵查起訴，於本院準備程序進行中，甲○○先就被
    訴事實為有罪之陳述，經合議庭裁定由受命法官獨任進行簡
    式審判程序。
    理  由
一、認定事實所憑之證據及理由：
  (一)上開犯罪事實，業據被告甲○○於檢察官偵訊中及本院審理
    中坦承不諱（見96年度毒偵字第2812號卷第26頁、97年度毒
    偵字第208 號卷第29、51頁、97年度毒偵字第429 號卷第31
    、53頁、本院卷第23頁反面至第24頁），被告為警3 次查獲
    後所採集之尿液，經以氣相層析質譜儀檢驗結果，均呈嗎啡
    陽性反應，此有臺灣尖端先進生技醫藥股份有限公司濫用藥
    物檢驗報告3 份在卷可按（見96年度毒偵字第2812號卷第8
    頁、97年度毒偵字第208 號卷第47頁、97年度毒偵字第429
    號卷第40頁）；又被告於97年1 月1 日、1 月21日為警查獲
    時所扣得之白粉各1 包（1 包淨重0.1 公克，外包裝袋重0.
    2 公克；1 包淨重0.0990公克，取樣0.0003公克鑑驗用罄，
    驗餘淨重0.0987公克，外包裝袋重0.2 公克），經以204 廠
    製造之煙毒品檢驗A 包試劑、化學呈色法及氣相層析質儀分
    析法檢驗結果，均含第一級毒品海洛因成分無訛，此有臺北
    市政府警察局萬華分局查獲涉嫌毒品危害防制條例案毒品初
    步鑑驗報告單、法務部調查局鑑定通知書各1 份附卷可稽（
    見97年度毒偵字第208 號卷第17-1頁、97年度毒偵字第429
    號卷第43頁），復有該2 包白粉扣案可佐（見97年度毒偵字
    第208 號卷第15至17、19頁、97年度毒偵字第429 號卷第11
    至14、18頁）。綜合上述證據，堪認被告任意性之自白與事
    實相符，可以採信。
  (二)又查被告曾於94年間因施用毒品案件，經本院94年度毒聲字
    第265 號裁定令入勒戒處所觀察、勒戒，因認有繼續施用毒
    品之傾向，再以94年度毒聲字第937 號裁定令入戒治處所施
    以強制戒治，於95年9 月19日停止戒治出所而續入監執行徒
    刑，迄95年12月2 日縮刑期滿執行完畢，並由臺灣臺北地方
    法院檢察署檢察官以95年度戒毒偵字第159 號為不起訴處分
    等情，有臺灣高等法院被告前案紀錄表附卷可參（見本院卷
    ），是被告於前次強制戒治執行完畢釋放後5 年內再犯本件
    施用毒品之罪，毋庸再送觀察勒戒或強制戒治，應逕科以刑
    罰處罰。
  (三)綜上，本案事證明確，被告3 次施用第一級毒品海洛因之犯
    行，應堪認定，應予依法論罪科刑。
二、論罪科刑之依據：
  (一)核被告所為，均犯毒品危害防制條例第10條第1 項施用第一
    級毒品海洛因之罪。被告3 次持有第一級毒品之低度行為均
    為施用毒品之高度行為所吸收，均不另論罪。又被告3 次施
    用海洛因之犯行，犯意個別，行為互異，應予分論併罰。查
    被告曾因竊盜案件，經臺灣高等法院以94年度上易字第2259
    號刑事判決判處有期徒刑9 月確定；另因詐欺案件，經臺灣
    板橋地方法院以96年度簡字第1824號刑事簡易判決判處有期
    徒刑5 月確定；此2 罪嗣經臺灣板橋地方法院以96年度聲減
    字第1342號裁定各減為有期徒刑4 月15日、2 月15日，應執
    行有期徒刑6 月確定；被告於95年9 月19日入監服刑，減刑
    後，至96年7 月17日執行完畢等情，亦有前揭臺灣高等法院
    被告前案紀錄表附卷足徵（見本院卷第3 至13頁），是被告
    於前次徒刑之執行完畢後，5 年以內故意再犯本件有期徒刑
    以上之3 罪，均係累犯，均應依法加重其刑。爰審酌：(1)被
    告曾因施用毒品而觸法，經觀察勒戒及強制戒治執行完畢，
    仍再犯施用毒品之罪3 次，顯未戒除毒癮；(2)施用毒品非但
    戕害自己身心，亦可能因此危害社會秩序，損害非輕；(3)惟
    被告犯罪後坦承犯行，庭訊時態度良好等一切情狀，分別量
    處如主文所示之刑，並定應執行之刑，以示懲儆。
  (二)再查被告於97年1 月1 日、1 月21日為警查獲時所扣得之白
    粉各1 包（1 包淨重0.1 公克，外包裝袋重0.2 公克；1 包
    淨重0.0990公克，取樣0.0003公克鑑驗用罄，驗餘淨重0.09
    87公克，外包裝袋重0.2 公克），確含毒品危害防制條例第
    2 條第2 項第1 款所定第一級毒品海洛因成分，業如前述，
    爰依毒品危害防制條例第18條第1 項前段規定，均沒收銷燬
    之。而前開海洛因包裝袋2 個，為被告所有、供保存毒品以
    利施用犯罪所用之物，亦據被告供明在卷，爰依刑法第38條
    第1 項第2 款規定，併予宣告沒收之。
據上論斷，應依刑事訴訟法第273 條之1 第1 項、第299 條第1
項前段，毒品危害防制條例第10條第1 項、第18條第1 項前段，
刑法第11條前段、第47條第1 項、第38條第1 項第2 款、第51條
第5 款、第9 款，判決如主文。
本案經檢察官簡逸薇到庭執行職務。
中    華    民    國    97    年    12    月    8     日
                  刑事第六庭  法  官  林晏如
上正本與原本無異。
如不服本判決，應於判決送達後10日內，向本院提出上訴狀。
                              書記官  楊盈茹
中    華    民    國    97    年    12    月    10    日
附錄本案論罪科刑法條全文：
毒品危害防制條例第10條
施用第一級毒品者，處 6 月以上 5 年以下有期徒刑。
施用第二級毒品者，處 3 年以下有期徒刑。


司法院資訊處製作；財團法人民間司法改革基金會備份。
